【裁判字號】    98,裁,1419
【裁判日期】    980611
【裁判案由】    綜合所得稅
【裁判全文】
最  高  行  政  法  院  裁  定
                                      98年度裁字第1419號
上  訴  人  甲○○
被 上訴 人  財政部臺北市國稅局
代  表  人  凌忠嫄
上列當事人間綜合所得稅事件，上訴人對於中華民國98年3月18
日臺北高等行政法院97年度訴字第2852號判決，提起上訴，本院
裁定如下：
    主  文
上訴駁回。
上訴審訴訟費用由上訴人負擔。
    理  由
一、按對於高等行政法院判決之上訴，非以其違背法令為理由，
    不得為之，行政訴訟法第242條定有明文。依同法第243條第
    1項規定，判決不適用法規或適用不當者，為違背法令；而
    判決有同條第2項所列各款情形之一者，為當然違背法令。
    是當事人對於高等行政法院判決上訴，如依行政訴訟法第24
    3條第1項規定，以高等行政法院判決有不適用法規或適用不
    當為理由時，其上訴狀或理由書應有具體之指摘，並揭示該
    法規之條項或其內容；若係成文法以外之法則，應揭示該法
    則之旨趣；倘為司法院解釋或本院之判例，則應揭示該判解
    之字號或其內容。如以行政訴訟法第243條第2項所列各款情
    形為理由時，其上訴狀或理由書，應揭示合於該條項各款之
    事實。上訴狀或理由書如未依此項方法表明，或其所表明者
    與上開法條規定不合時，即難認為已對高等行政法院判決之
    違背法令有具體之指摘，其上訴自難認為合法。
二、本件上訴人對於高等行政法院判決上訴，主張：上訴人及其
    配偶分別為海陽企業有限公司、海陽工程有限公司及海智企
    業有限公司之負責人，被上訴人既認定該3家公司自天功營
    造股份有限公司轉包之土方及碎石級配工程新臺幣（下同）
    14,768,658元及非該3家公司業務之瀝青混凝土、預拌混凝
    土、鋼筋、水溝蓋、植生工程、岩錨工程88,672,338元，共
    計103,440,996元，認定為上訴人未辦理營業登記擅自營業
    而對上訴人補徵民國（下同）83年度至85年度營業稅合計4,
    049,145元並處罰鍰合計12,147,400元，自不得再對上訴人
    處以83年度及84年度綜合所得稅罰鍰，否則即違一事不二罰
    原則，原審未察，有判決適用法規不當之違法等語。原判決
    已就上訴人系爭年度未依規定申請營業登記擅自營業，逃漏
    營業稅，係違反行為時營業稅法第28條、第32條第1項前段
    、第35條第1項及第43第1項第3款之規定，並依同法第51條
    第5款處以罰鍰，而本件漏報營利所得係違反行為時所得稅
    法第14條第1項第1類規定，按同法第110條第1項所規定處以
    罰鍰，二者性質、構成要件各別，非屬同一行為，且其處罰
    之目的各異，非屬同一事件，亦不在司法院釋字第503號解
    釋意旨範疇，而無一事不二罰原則之適用，本件上訴人既漏
    報83年度及84年度之營利所得，其漏未申報，縱非故意，亦
    屬過失，則按所漏稅額處83年度及84年度罰鍰121,300元及2
    83,600元，於法有據等情，依調查證據之辯論結果詳述其得
    心證之理由，認事用法均無違誤。核上訴狀所載內容，雖以
    該判決違背法令為由，惟核其上訴理由，係就原審取捨證據
    、認定事實之職權行使，指摘其為不當，並就原審已論斷者
    ，泛言未論斷，或就原審所為論斷，泛言其論斷矛盾，而非
    具體表明合於不適用法規、適用法規不當、或行政訴訟法第
    243條第2項所列各款之情形，難認對該判決之如何違背法令
    已有具體之指摘。依首開規定及說明，應認其上訴為不合法
    。
三、據上論結，本件上訴為不合法。依行政訴訟法第249條第1項
    前段、第104條、民事訴訟法第95條、第78條，裁定如主文
    。
中    華    民    國    98    年    6     月    11    日
                    最高行政法院第一庭
                        審判長法官  帥  嘉  寶
                              法官  吳  慧  娟
                              法官  曹  瑞  卿
                              法官  黃  秋  鴻
                              法官  胡  方  新
以  上  正  本  證  明  與  原  本  無  異
中    華    民    國    98    年    6     月    12    日
                              書記官  郭  育  玎


司法院資訊處製作；財團法人民間司法改革基金會備份。
